【裁判字號】    97,簡上,838
【裁判日期】    971204
【裁判案由】    竊盜
【裁判全文】
臺灣高雄地方法院刑事判決             97年度簡上字第838號
    上  訴  人
    即  被  告  丙○○
上列被告因竊盜案件，不服本院高雄簡易庭中華民國97年7 月30
日97年度審簡字第3171號第一審簡易判決（聲請簡易判決處刑案
號：臺灣高雄地方法院檢察署97年度偵字第10516 號），提起上
訴，本院管轄之第二審合議庭判決如下：
    主  文
上訴駁回。
    事實及理由
一、證據能力部分：
（一）按被告以外之人於偵查中向檢察官所為陳述，除顯有不可
      信之情況者外，得為證據，刑事訴訟法第159 條之1 第2
      項定有明文。偵查中對被告以外之人（包括證人、鑑定人
      、告訴人、被害人及共同被告等）所為之偵查筆錄，或被
      告以外之人向檢察官所提之書面陳述，性質上均屬傳聞證
      據。惟現階段刑事訴訟法規定檢察官代表國家偵查犯罪、
      實施公訴，依法其有訊問被告、證人及鑑定人之權，證人
      、鑑定人且須具結，而實務運作時，檢察官偵查中向被告
      以外之人所取得之陳述，原則上均能遵守法律規定，不致
      違法取供，其可信度極高，職是，被告以外之人前於偵查
      中已具結而為證述，除反對該項供述得具有證據能力之一
      方，已釋明「顯有不可信之情況」之理由外，不宜以該證
      人未能於審判中接受他造之反對詰問為由，即遽指該證人
      於偵查中之陳述不具證據能力。證人即被害人代理人甲○
      ○、證人即員警趙慶鋒、吳正文於檢察官偵查中所為之證
      述（見偵卷第41至44、47至50頁），既依法具結，且無顯
      不可信之情況，依上開說明，證人甲○○、證人即員警趙
      慶鋒、吳正文於偵查中之結證有證據能力，況證人甲○○
      於本院審理中到庭接受詰問，對被告之反對詰問權之保障
      亦無不週。
（二）按當事人、代理人或辯護人於法院調查證據時，知有第15
      9 條第1 項不得為證據之情形，而未於言詞辯論終結前聲
      明異議者，視為有前項之同意，刑事訴訟法第159 條之5
      第2 項定有明文。本案以下認定事實所引用之傳聞證據，
      檢察官、被告均未於言詞辯論終結前聲明異議（見本院卷
      第20頁），而各該傳聞證據之取得亦無違法不當之情事，
      作為證據並無不適當，依上開說明，本院認本案以下所引
      用之傳聞證據均有證據能力。
二、本件經本院審理結果，認原審判決之認事、用法及量刑均無
    不當，應予維持，並均引用附件第一審刑事簡易判決書（含
    聲請簡易判決處刑書）事實、證據及理由之記載（如附件）
    。
三、被告矢口否認有何竊盜之犯行，辯稱：騎腳踏車經過「微笑
    公園」路旁，見到有個塑膠袋置於汽車停車格外，一般伊見
    到路上有東西會移到路邊，本件物品太重搬不動且伊好奇，
    始會打開該袋子，伊認袋內可能是垃圾，而伊手上之油漬係
    員警要求伊拿袋內物品所致，伊並無竊盜之舉，並據此提起
    上訴，請求撤銷原判決，改為無罪之諭知。惟查：
（一）被告有於97年4 月5 日17時在高雄市左營區○○○路85號
      對面之「微笑公園」路旁，將內有測體組（聲請簡易判決
      處刑書誤繕為「測體模」）」5 組之飼料袋打開一節，業
      經證人吳正文於偵查中證述綦詳，復為被告所不爭執，堪
      信真實。
（二）被告雖以前詞置辯，然本件測體組係鐵鑄材質，經採樣後
      即置於高雄市○○路之春木建設工地外面，未曾裝袋，每
      組含採樣之混泥土重達30公斤，嗣後在派出所領回時均僅
      剩空模等情，業經證人即被害人代理人甲○○於本院審理
      中證述明確（見本院卷第30至33頁），核與其偵查中之證
      述大致相符（見偵卷第42頁）。證人甲○○與被告素不相
      識，且僅就本件測體組失竊前後之情狀為證述，當不致甘
      冒偽證風險，故為不實之陳述，證人甲○○所述應可採信
      。此外，復有現場照片10張在卷可佐，顯見本件測體組係
      遭人以挖空採樣之混泥土後而置入飼料袋之方式竊取無訛
      。又被告於警詢中自承以拾荒為生，復於偵訊中供稱以公
      園為居所，到社會局領便當度日，正在等工作之情，有被
      告歷次訊問筆錄在卷可稽（見偵卷第7 、35頁），足認被
      告於案發時之經濟情況相當窘迫，倘被告認為本件袋內之
      物係垃圾，依常理判斷，被告應逕自騎車繞道離開現場，
      而非大費周章將該等物品搬移至路邊，更無必要開袋檢視
      所放之物品，蓋路中之垃圾並無引人注意之可能，本院認
      被告上開所辯，顯與常情有違，核與卷內事證未合，應係
      卸責之詞，洵不足採。本件事證明確，被告犯行，應堪認
      定。
四、綜上所述，被告上訴意旨仍執陳詞，空言否認犯行，指摘原
    判決有所違誤，難認為有理由，應予駁回。
據上論斷，應依依刑事訴訟法第455 條之1 第1 項、第3 項、第
368 條、第373 條，判決如主文。
本案經檢察官乙○○到庭執行職務。
中    華    民    國    97    年    12    月    4     日
                  刑事第三庭    審判長 法  官  黃三友
                                       法  官  林依蓉
                                       法  官  何佩陵
以上正本證明與原本無誤。
本判決不得上訴。
中    華    民    國    97    年    12    月    4     日
                                       書記官  鍾淑美


司法院資訊處製作；財團法人民間司法改革基金會備份。
